【裁判字號】    97,消債更,120
【裁判日期】    970812
【裁判案由】    更生事件
【裁判全文】
臺灣士林地方法院民事裁定           97年度消債更字第120號
債  務  人  甲○○
上列當事人聲請更事件，本院裁定如下：
    主  文
債務人自中華民國97年8 月15日17時起開始更生程序。
    理  由
一、按債務人與金融機構協商成立者，不得聲請更生或清算。但
    因不可歸責於己之事由，致履行顯有重大困難者，不在此限
    。又本條例施行前，債務人依金融主管機關協調成立之中華
    民國銀行公會會員辦理消費金融案件無擔保債務協商機制與
    金融機構成立之協商，準用前項之規定，消費者債務清理條
    例第151 條第5 、6 項定有明文。次按債務人不能清償債務
    或有不能清償之虞，且無擔保或無優先權之債務總額未逾新
    臺幣（下同）1 千2 百萬元者，於法院裁定開始清算程序或
    宣告破產前，得向法院聲請更生，觀諸消費者債務清理條例
    第3 條、第42條第1 項規定自明。再按法院開始更生程序之
    裁定，應載明其年、月、日、時，並即時發生效力，同條例
    第45條第1 項亦有明定。
二、聲請意旨略以：伊有不能清償債務情事，前曾於民國95年間
    依照「中華民國銀行公會會員辦理消費金融案件無擔保債務
    協商機制」請求共同協商債務清償方案，並協商成立，協商
    條件為每月還款1 萬6 千745 元。惟伊每月薪資僅約2 萬5
    千元，除自己生活所需外，尚須扶養年邁母親，各項支出金
    額已超過收入可支應範圍。是協商條件既高於伊每月薪資，
    且未考量必要生活及扶養支出，故伊確係因不可歸責於己，
    致履行協商條件顯有重大困難。且伊無擔保或無優先權之債
    務總額未逾1 千2 百萬元，復未經法院裁定開始清算程序或
    宣告破產，爰向本院聲請更生等語。
三、經查，債務人所主張之上開事實，業據提出中華民國銀行公
    會會員辦理消費金融案件無擔保債務協商機制無擔保債務還
    款計劃（見本院卷第10、11頁）、債務人全戶戶籍謄本（見
    本院卷第23至25頁）、財團法人金融聯合徵信中心當事人綜
    合信用報告之協商前置專用債權人清冊（見本院卷第31至33
    頁）等為證，核閱屬實，堪認為真正。佐諸債務人於95年度
    所得僅639 元，96年度所得僅648 元等情，亦有債務人95、
    96年度綜合所得稅各類所得資料清單在卷可稽（見本院卷第
    19、43頁）。又債務人乃臨時工，每月平均收入約為2 萬5
    千元（見本院卷第8 、42頁）於扣除協商金額後，所餘款項
    僅8 千2 百55元，衡諸現今一般生活水準，顯難維持一家三
    口基本生活。準此以觀，債務人主張其有不可歸責於己之事
    由，致履行協商條件顯有困難，堪認為真實。此外，復查無
    債務人有消費者債務清理條例第6 條第3 項、第8 條或第46
    條各款所定駁回更生聲請之事由存在，則債務人聲請更生，
    應屬有據，爰裁定如主文。
中    華    民    國    97    年    8     月    12    日
                  民事第二庭  法      官  張國勳
上為正本係照原本作成。
本件不得抗告。
中    華    民    國    97    年    8     月    12    日
                              書  記  官  周玉惠


司法院資訊處製作；財團法人民間司法改革基金會備份。
